臺灣高等法院高雄分院刑事裁定　　　　　　　　　　九十三年度交抗字第一三０號
　　抗　告　人　　甲○○
　　即受處分人
右列抗告人因違反道路交通管理處罰條例聲明異議案件，不服中華民國九十三年十一
月二十九日臺灣高雄地方法院九十三年度交聲字第六二四號裁定，提起抗告，本院裁
定如左：
    主  文
抗告駁回。
    理  由
一、抗告意旨略以：抗告人即受處分人甲○○於民國九十三年五月十一日上午十時四
    十分許，駕駛車牌號碼二Ｂ─六四六一號自用小客車，途經高雄市○○區○○路
    玉山銀行前，正要停車（人在車上）時，突對向車道有一部機車撞上正在迴轉之
    某一自小客車後方，機車隨即倒地並滑向抗告人所有之自小客車左前門下方，抗
    告人為保全現場以便日後釐清相關肇事責任隨即停止一切動作，並在原地等候警
    方人員處理，隨後警方人員到達，抗告人亦有向處理員警表示肇事當時抗告人並
    未停妥車輛，且人在車上，並無如舉發單違規事實欄所載「不緊靠道路右側停車
    」之情，至於當時是否要倒車入庫及方向盤之位置等，因時日已久不復記憶，原
    審法院調查時，抗告人僅表示：當時只記得碰之撞擊聲，為保持現場而停止後續
    之動作，要不早停車入邊緣等語，並未表示係「倒車時發生」云云。
二、按汽車駕駛人停車時，有左列情形之一者，處新臺幣（下同）六百元以上一千二
    百元以下罰鍰：六不依順行方向，或不緊靠道路右側，或併排停車，或單行道不
    緊靠路邊停車者，道路交通管理處罰條例第五十六條第一項第六款定有明文。另
    按汽車停車時應依車輛順行方向緊靠道路右側，其右側前後輪胎外側距離緣石或
    路面邊緣不得逾四十公分，亦為道路交通安全規則第一百十二條第二項揭示甚明
    。是所謂「緊靠道路右側」，係指汽車前後輪胎應緊靠道路「緣石」或「路面邊
    緣」停車而言。
三、經查：
   （一）抗告人於九十三年五月十一日上午十時四十五分許，駕駛車牌號碼二Ｂ-六
         四六一號自用小客車，在高雄市○○區○○路三五八巷口，未緊靠道路右
         側停車之事實，業經證人即高雄市政府警察局交通大隊第二分隊員警于堅
         仲於原審調查時證述綦詳，並有現場圖、道路交通事故調查報告表(一)、(二)
         、照片附卷可稽。
   （二）證人于堅仲於原審調查時證稱：「我是因線上巡邏，隊上通知我在鼎中路
         三五八巷發生事故，現場有三部車子，有一部重機車、二部自小客車‧‧
         ‧我又詢問異議人的車速？異議人說他是停車狀況」、「我當時有問異議
         人，而異議人說他停車停在這裡，他當時並沒有描述因為正在停車的過程
         中發生車禍而停止停車」、「我依照筆錄為準，我個人認為所謂『正在停
         車』是指車子尚未停好，正在行駛中。而『停車』是指車子已經停妥，而
         本案的訊問筆錄是記載『停車』表示車子已經停好了。」等語（參原審卷
         第十四頁至第十六頁）。綜上所述，可知抗告人於證人到場處理時，若曾
         向其表示：伊駕駛之車輛尚未停妥即被機車撞擊等語，證人依其認知，會
         在筆錄及其他相關資料記載「正在停車」而非「停車」，然本件證人製作
         之現場圖、道路交通事故調查報告表(一)、(二)及交通事故談話紀錄表均係記
         載抗告人駕駛之車輛在「停車」狀態，此有前揭資料在卷可查，而證人與
         抗告人素不相識復無仇恨，證人當不致挾怨報復而為虛偽陳述，是證人根
         據當時之事證所制作之前開資料，及其原審調查時所為之陳述，均堪信為
         真實，從而抗告人並未向證人表示當時「正在停車」一節堪以認定。
    （三）抗告人於原審調查時陳稱：「我當時是正想要從鼎中路由外側快車道要駛
          入內側慢車道，我那時已經找好位置往前進入車位，然後再倒車入庫，我
          的車子應該是剛要前進然後倒退」等語（見原審卷第十七、十八頁）。抗
          告人對於當時係前進或後退雖於抗告狀中表示：不復記憶云云，惟其對於
          當時係正在停車一節則不爭執。然參之證人所提出之道路交通事故現場圖
          及現場照片十幀，異議人所駕駛之車牌號碼二Ｂ─六四六一號自用小客車
          右側前後車輪離道路邊線均為二點二公尺，駕駛方向盤並無向左、右方向
          打轉之情形，依諸經驗法則，駕駛者不論係正從快車道駛入慢車道，或正
          以倒車方式進入車位，其方向盤必須打轉，進而絕無可能發生前後車輪與
          道路邊線距離相同之情，故抗告人辯稱：當時正要停車，於行進中發生事
          故等語，顯與常情相悖，並無可取。抗告人雖於抗告狀中辯稱：伊於原審
          調查時沒有說當時是倒車時發生云云，然該次筆錄業經抗告人緊接於筆錄
          之後簽名，此有原審九十三年十一月十五日訊問筆錄附卷可按，其內容之
          真實性不容置疑；且法官與書記官均是經考試及格、專業訓練後，代表國
          家行使公權力之公務人員，當其公正、客觀行使職權時，其廉潔性及專業
          性均值得信賴，抗告人未舉出實證僅空言泛稱筆錄不實顯不足採信。
    綜上所述，基上各項證據資料顯示，應堪認定抗告人確有前揭之違規情事，抗告
    人前揭所辯各節，並無足取。揆諸首揭法律規定，抗告人既於停車時未緊靠道路
    右側停車，原處分機關於法律規定額度內處罰鍰一千二百元，自屬有據。
四、經查：抗告人違規事證明確。原審依道路交通管理處罰條例第五十六條第一項第
    六款、道路交通案件處理辦法第十九條之規定，裁定駁回抗告人之異議，核無違
    誤。抗告人仍執陳詞提起抗告，並無理由，應予駁回。
五、據上論結，應依道路交通案件處理辦法第二十六條，刑事訴訟法第四百十二條，
    裁定如主文。
中　　　華　　　民　　　國　　九十三　　年　　 十二 　　月　　 三十 　　日
                                  臺灣高等法院高雄分院刑事第八庭
                                        審判長法官惠光霞
                                              法官趙文淵
                                              法官李淑惠
右正本證明與原本無異。
不得再抗告。
　　　　　　　　　　　　　　　　　　　　  　書記官廖素珍
中　　　華　　　民　　　國　　九十三　　年　　 十二 　　月　　 三十 　　日
